最高法院刑事判決　　　　　　一○○年度台上字第一三八四號
上訴人　吳文忠
　　　　　　　　
　　　　　　　
　　　　　　　　巷5號（
上列上訴人因違反毒品危害防制條例等罪案件，不服台灣高等法
院台中分院中華民國九十九年十二月二十七日第二審判決（九十
九年度上訴字第一九六六號，起訴案號：台灣南投地方法院檢察
署九十七年度偵字第四六八七號），提起上訴，本院判決如下：
    主  文
上訴駁回。
    理  由
一、販賣第一級毒品（即原判決事實一之(一)）部分：
按刑事訴訟法第三百七十七條規定，上訴於第三審法院，非以判
決違背法令為理由，不得為之。是提起第三審上訴，應以原判決
違背法令為理由，係屬法定要件。如果上訴理由書狀並未依據卷
內訴訟資料，具體指摘原判決不適用何種法則或如何適用不當，
或所指摘原判決違法情事，顯與法律規定得為第三審上訴理由之
違法情形，不相適合時，均應認其上訴為不合法律上之程式，予
以駁回。本件上訴人吳文忠上訴意旨略稱：(一)、證人黃勝瑋指證
第一級毒品海洛因來自上訴人，則黃勝瑋與上訴人之間，即有「
對向共犯」關係，但原判決並未說明有何補強證據及經由如何之
調查，足以認定黃勝瑋不利於上訴人之證述與事實相符，遽採為
上訴人犯罪之唯一證據，有判決不適用法則及理由不備之違法。
(二)、原判決認定，上訴人有其事實欄一之(一)所載之販賣第一級毒
品犯行，係以黃勝瑋在檢察官偵查中之供述，指證雙方買賣海洛
因之地點，及上訴人之0000000000號行動電話與黃勝瑋之000000
0000號行動電話，雙向間之通聯紀錄等為主要論據。但黃勝瑋於
偵查中所稱海洛因來自上訴人，與在第一審法院所供未臻一致，
非無瑕疵，至於通聯紀錄，不得作為補強證據。(三)、本件並非人
贓俱獲，故未當場扣得海洛因毒品，除上訴人與黃勝瑋間之通聯
紀錄外，無其他補強證據。原判決徒憑黃勝瑋之指證，作為認定
上訴人犯罪之依據，有適用法則不當之違法云云。
惟查：原判決綜合全案卷證資料，本於事實審法院採證認事之職
權，認定上訴人基於販賣第一級毒品海洛因營利之犯意，於民國
九十七年四月二十九日在其南投縣南投市○○里○○路六六○巷
五號住處，販賣價值約新台幣（下同）二千元之第一級毒品海洛
因予黃勝瑋。黃勝瑋則將其所有0000000000號之行動電話 SIM卡
一張，作價二千元交予上訴人，資為向上訴人購買海洛因之對價
，上訴人收受後，供為通話之用等情。因而維持第一審依有利於
上訴人之行為時法，論處上訴人販賣第一級毒品（累犯，於依刑
法第五十九條規定酌量減輕其刑後，量處有期徒刑，詳如原判決
附表二編號１所示）罪刑之判決，駁回上訴人此部分在第二審之
上訴（其餘被訴於九十七年七月三日、九十七年七月四日、九十
七年七月十六日販賣第一級毒品三罪部分，業經原審改判無罪確
定），已依據卷內資料，說明其所憑之證據及認定之理由。對於
上訴人所為之辯解，併已敘明：前揭事實，業據黃勝瑋於第一審
法院結證綦詳，而0000000000號之行動電話 SIM卡，係黃勝瑋於
九十七年四月二十九日向電訊公司申購，嗣插入上訴人所有序號
為（IMEI） 000000000000000號之行動電話機使用，其間並曾與
黃勝瑋通話，有上開門號之通聯調閱查詢單在卷可稽。上訴人亦
承認，有於前揭時地收受黃勝瑋交付之 SIM卡，插入其所有之行
動電話機使用，及交付海洛因供黃勝瑋施用，其雖否認販賣第一
級毒品，辯稱 SIM卡是黃勝瑋贈其使用，海洛因是伊請黃勝瑋施
用云云。然而，黃勝瑋已明確證述，其於九十七年四月至七月間
，並無工作，經濟情況非佳，自不可能無償將 SIM卡贈與上訴人
使用，且參酌上訴人已承認，有交付海洛因給黃勝瑋施用。依上
開事證顯示，上訴人交付海洛因予黃勝瑋，與黃勝瑋給付 SIM卡
予上訴人，其間有對價關係。因認上訴人確有前揭販賣第一級毒
品海洛因犯行，而以上訴人嗣後否認犯罪及其所為辯解，乃飾卸
之詞，不可採信等情，已逐一說明及指駁。並非單憑黃勝瑋之證
述，為唯一證據。上訴意旨對於原判決所為前揭論斷，並未依據
卷內資料，具體指摘有何違背法令情形。且查：(一)、黃勝瑋於檢
察官偵查中即結證，向上訴人購買海洛因，毒品來自上訴人（見
他字第六三五號偵查卷第一四三頁），與其在第一審法院結證，
海洛因來自上訴人之內容（見第一審卷第一六四頁至第一六五頁
），並無不同。上訴意旨指稱：黃勝瑋於偵查中所稱海洛因來自
上訴人，與在第一審法院所供未臻一致云云，並非依據卷內資料
執為指摘。又本件係嗣後查獲，雖未當場扣得海洛因毒品，但黃
勝瑋已明確指證有向上訴人購得海洛因施用，上訴人於審判中亦
承認，其所有之海洛因毒品係向案外人洪振源購得（見第一審卷
第五十四頁），且有交付海洛因供黃勝瑋施用。另黃勝瑋因施用
第一級毒品海洛因，業經判刑確定在監執行，亦有黃勝瑋之判決
書、在監執行資料在卷可資參佐。足徵上訴人所販賣者，確係第
一級毒品海洛因無訛，不因未當場扣得海洛因，而影響本件犯罪
事實之認定。上訴人此部分指摘，亦難認係適法之第三審上訴理
由。(二)、事實之認定與證據之取捨，乃事實審法院之職權，苟其
事實之認定及證據之取捨，並不違背經驗法則與論理法則，即不
容任意指為違法而執為上訴第三審之理由。上訴意旨其餘之指摘
，係對於原判決已說明事項及屬原審採證認事職權之適法行使，
持憑己見而為不同之評價，且重為事實之爭執，均與法律規定得
為第三審上訴理由之違法情形，不相適合。其上訴不合法律上之
程式，應予駁回。
二、轉讓第一級毒品十六罪及轉讓禁藥（即原判決事實一之(二)、
(三)）部分：
第三審上訴書狀，應敘述上訴之理由，其未敘述者，得於提起上
訴後十日內補提理由書於原審法院，已逾上述期間，而於第三審
法院未判決前仍未提出上訴理由書狀者，第三審法院應以判決駁
回之，刑事訴訟法第三百八十二條第一項、第三百九十五條後段
規定甚明。本件上訴人所犯轉讓第一級毒品十六罪（如原判決附
表二編號２至17所示）及轉讓禁藥（如原判決附表二編號18所示
）部分，不服原審判決，於一○○年一月七日提起上訴，並未敘
述理由，迄今逾期已久，於本院未判決前仍未提出，依上開規定
，其上訴自非合法，此部分亦應予駁回。
據上論結，應依刑事訴訟法第三百九十五條，判決如主文。
中    華    民    國  一○○  年    三    月  二十四  日
                      最高法院刑事第四庭
                          審判長法官  謝  俊  雄  
                                法官  陳  世  雄  
                                法官  魏  新  和  
                                法官  徐  文  亮  
                                法官  吳  信  銘  
本件正本證明與原本無異
                                      書  記  官  
中    華    民    國  一○○  年    三    月  二十五  日
                                                    M